【裁判字號】    95,上訴,468
【裁判日期】    950529
【裁判案由】    違反毒品危害防制條例
【裁判全文】
臺灣高等法院高雄分院刑事判決         95年度上訴字第468號
上  訴  人
即  被  告  甲○○
上列上訴人因違反毒品危害防制條例案件，不服臺灣高雄地方法
院94年度訴字第1211號中華民國95年1 月27日第一審判決（起訴
案號：臺灣高雄地方法院檢察署93年度毒偵字第7827號、併辦案
號94年毒偵字第3948號、6325號、7534號、8619號），提起上訴
，本院判決如下：
    主  文
上訴駁回。
     事實及理由
一、本案被告甲○○所犯係死刑、無期徒刑、最輕本刑為3 年以
    上有期徒刑以外之罪，其於審理中就前揭被訴事實為有罪之
    陳述，經審判長告知簡式審判程序之旨，並聽取其與公訴人
    之意見後，本院認宜依簡式審判程序進行之，爰依刑事訴訟
    法第273 條之1 第1 項裁定本件進行簡式審判程序，合先敘
    明。
二、本案經本院審理結果，認原審判決之認事用法及量刑，均無
    不當，應予維持，並引用原審判決書所記載之事實、證據及
    理由。
三、上訴人即被告甲○○上訴意旨雖又指稱：原判決之量刑過重
    ，請求從輕量刑云云。
四、惟查，被告所犯毒品危害防制條例第10條第1 項之施用第1
    級毒品罪，其法定刑為6 月以上5 年以下有期徒刑，所犯毒
    品危害防制條例第10條第2 項之施用第二級毒品者，其法定
    刑為3 年以下有期徒刑。被告為連續犯，其施用毒品期間由
    93 年6月起迄94年10月13日止，長達1 年4 月，又係累犯，
    原審判決依刑法第56條及第47條規定，遞加重其刑後，僅量
    處有期徒刑1 年2 月，已屬低度之刑，並無過重之嫌。上訴
    意旨執前詞指摘原判決不當，為無理由，應予駁回。
五、至於被告上訴中，檢察官以被告自不詳時間起至95年4 月11
    日止，於其高雄縣美濃鎮○○里○○街57號住處同有施用第
    1 、2 級毒品海洛因、甲基安非他命罪嫌，此部分犯行，與
    本案判決之事實，其犯罪時間緊接，手段相同，所犯罪名同
    一，顯係基於概括之犯意反覆為之，為連續犯，屬於同一案
    件而移請併案審理。惟查，連續犯之所謂概括犯意，必須其
    多次犯罪行為，自始均在1 個預定犯罪計劃以內，出於主觀
    上始終同一犯意之進行，若中途另有新犯意發生，縱所犯為
    同一罪名，究非連續其初發的意思，即不能成立連續犯，最
    高法院著有70年台上字第6296號判例。本件被告於93年6 月
    某日起至94年10月13日止，連續施用第1 、2 級毒品海洛因
    、甲基安非他命多次，分別於93年12月15日下午2 時30分許
    、94年5 月8 日22時30分許、94年7 月29日17時50分許、94
    年8 月11日17時許、94年10月13日10時30分許為警共查獲5
    次（即本案審理之犯罪事實）後，又於95年4 月11日18時許
    遭查獲本件（即公訴人移送併案之95年毒偵字第3371號），
    距離前案已經相隔6 月，已難謂其犯罪時間緊接，且據被告
    於本院審理時供稱是從95年2 月起開始施用二樣毒品（即海
    洛因與甲基安非他命）（本院95年5 月15日審理筆錄第11頁
    ），被告既係由95年2 月間起才開始施用上開毒品，距前案
    最後一次遭查獲其間已有4 個月未施用毒品，其既中斷施用
    毒品長達4 月，故本件顯係另行起意再次施用毒品甚明。故
    公訴人移送併案之被告95年4 月11日之施用毒品海洛因、甲
    基安非他命之犯行，應係另行起意，依前開判例意旨，與本
    案之犯罪事實，自不能成立裁判上一罪之連續犯，非起訴效
    力所及，自不能併予審理，自應退由公訴人另行偵辦。
據上論斷，應依刑事訴訟法第368 條、第273 條之1 第1 項、第
368 條、第373 條，判決如主文。
本案經檢察官邱榮藏到庭執行職務。
中    華    民    國    95    年    5     月    29    日
                  刑事第八庭    審判長法  官  李炫德
                                      法  官  李淑惠
                                      法  官  簡志瑩
以上正本證明與原本無異。
施用第一級毒品部分如不服本判決應於收受本判決後10日內向本
院提出上訴書狀，其未敘述上訴理由者，並得於提起上訴後10日
內向本院補提理由書狀（均須按他造當事人之人數附繕本）「切
勿逕送上級法院」。
其他部分不得上訴。
中    華    民    國    95    年    5     月    29    日
                                      書記官  白  蘭
附錄本件判決論罪科刑法條：
毒品危害防制條例第10條第1項、第2項
施用第一級毒品者，處 6 月以上 5 年以下有期徒刑。
施用第二級毒品者，處 3 年以下有期徒刑。


司法院資訊處製作；財團法人民間司法改革基金會備份。
